臺灣宜蘭地方法院刑事裁定　　　　　　　　　　　　　九十一年度交聲字第五五號
　　移 送機 關　交通部公路總局台北區監理所宜蘭監理站
　　受處分人即
　　異　議　人　甲○○
右列受處分人因違反道路交通管理處罰條例案件，對於台北區監理所宜蘭監理站中華
民國九十一年五月十七日所為之處分（原處分案號：宜監字第裁四三－Ｒ00000
000號），聲明異議，本院裁定如左：
    主  文
原處分撤銷。
甲○○不罰。
    理  由
一、原處分機關認本件受處分人（即異議人）於民國八十九年十一月十二日十一時五
    分許駕駛車號ＫＳ－五四二號營業曳引車，行經基隆市○○○路三三號前處，經
    基隆市警察局第三分局以以基警局交字第Ｒ00000000號違反道路交通管
    理事件通知單（以下稱舉發通知單），舉發違反道路交通管理處罰條例第二十一
    條第一項第一款及同條例第三十條第一項第三款規定：無照駕駛及未依規定緊密
    後面有泥土漏出等情，原處分機關乃於九十一年五月十七日依上揭規定及違反道
    路交通管理事件統一裁罰標準及處理細則之規定裁決，裁處受處分人罰鍰二萬一
    仟元。
二、訊據受處分人堅決否認有任何違反道路交通管理處罰條例前揭規定之行為，辯稱
    ：伊本人於八十九年十一月十二日並未駕駛前述曳引車到基隆，更無因違規遭警
    開單舉發，直到收到本件裁決書，方知有此一事等語。經查：
（一）本件車號ＫＳ－五四二號營業曳引車，係李元茂靠行於設在宜蘭縣宜蘭市○○
      路○段八一號之豪瀚通運有限公司等情，此有車籍資料、汽車貨運業接受個別
      經營者信託服務契約書一紙存卷，亦經證人李元茂到庭結證屬實。且證人李元
      茂於本院調查時再證稱：上揭車輛雖係靠行於豪瀚通運有限公司，但平常有僱
      請司機，當時司機係現住宜蘭縣三星鄉之朱敏卿等語。
（二）經本院質之證人朱敏卿於本院調查時證稱：「（問：有無駕駛ＫＳ－五四二號
      大貨車？）我有開過這部車，是李元茂叫我開的，八十九年十月間因為當時我
      被吊扣駕照，李元茂叫我去開車，我有告訴他我沒有駕照，他說沒關係如過被
      抓到簽他的名字就可以，後來我開到第三天，在基隆那裡因泥土滲漏被警察開
      單，我說沒有帶駕照，因為我背不出李元茂的資料，所以我才背甲○○的資料
      給警察，我有在罰單上寫甲○○的名字」等語，經核證人朱敏卿確曾有駕駛車
      號ＫＳ－五四二號營業曳引車之紀錄、並於八十九年十月十二日至同年十二月
      十一日間係處於吊扣駕照中等情，此均有交通部公路總局台北區監理所宜蘭監
      理站九十一年八月十八日九一北監宜字第九一一八五六二號函附朱敏卿之違規
      紀錄表可證。而當時舉發之基隆市警察局第三分局瑪璘派出所警員即證人朱啟
      光亦證稱當時違規駕駛人有原住民口音並稱駕照被扣等語，亦與證人朱敏卿前
      揭所述及戶籍資料所載係山地原住民身分相符。參以，本院核對上揭舉發單「
      甲○○」之簽名，與證人朱敏卿當庭書寫「甲○○」之字樣，其字跡、筆順亦
      屬類似。尤有進者，異議人係領有職業聯結車之駕駛執照且無吊扣、吊銷駕照
      之紀錄，此有駕駛執照影本及前述宜蘭監理站函文所附違規紀錄可查，是衡情
      被告若係駕車違規，衡情不須再遭警員以無照駕駛製單舉發，而負擔高額罰鍰
      才是，是前揭證人朱敏卿於本院調查時所證應與事實相符，而可採信，足認於
      上述時、地之違規行為，應係朱敏卿所為無訛，異議人辯稱並未於當日駕駛該
      車進而違規等語，應可堪採信。
三、綜上所述，原處分機關所認定受處分人有前開違反道路交通管理處罰條例之違規
    事實，因本件受處分人顯非違規之本人，又無其他積極證據足以證明受處分人即
    為駕駛該車而違規之人，自應作對受處分人有利之認定，原處分機關遽對受處分
    人為前開裁決，即難認為允當，應認受處分人之異議為有理由，自應由本院將原
    處分撤銷，改諭知受處分人不罰，以資適法。
據上論斷，應依道路交通案件處理辦法第二十條前段，裁定如主文。
中      華      民      國    九十一    年     十     月      十五      日
                                        臺灣宜蘭地方法院交通法庭
                                            法  官  蔡  仁  昭
右正本證明與原本無異。
如不服本裁定，應於裁定送達後五日內向本院提出抗告狀。（應附繕本）
                                            書記官  吳  慧  芳
中      華      民      國    九十一    年     十     月      十八      日
